臺灣彰化地方法院交通事件裁定　　　　 94年度交聲字第671號
原處分機關　交通部公路總局台中區監理所彰化監理站
受處分人
即異議人　　甲○○
上列受處分人因違反道路交通管理處罰條例案件，對於交通部公
路總局台中區監理所彰化監理站所為之彰監四字第裁64－Ｊ4Ａ0
46457號裁決，聲明異議，本院裁定如下：
    主  文
原處分撤銷。
甲○○不罰。
    理  由
一、原處分意旨略以：受處分人甲○○所有車輛車號九Ｖ－四五
    二八號自小客車，於九十四年六月五日四時十一分在台六十
    三甲線新豐路段，因「駕駛人行車速度，超過規定之最高時
    速二十公里以上」違規，經警逕行舉發，嗣經原處分機關於
    九十四年十月二十六日，以受處分人違反道路交通管理處罰
    條例第四十條第一項之規定，裁處受處分人罰鍰新臺幣（下
    同）一千九百元在案，並記違規點數一點。
二、聲明意旨略以：受處分人目前仍在勤益技術學院在職進修二
    專部進修中，違規當日（六月五日，星期日）因為在上課中
    ，不可能至本案違規地點，且本件所攝得違規車輛車牌為三
    Ｖ－四五二八號、車型亦與伊所有車輛不符等語。
三、按汽車駕駛人，行車速度，超過規定之最高時速，或低於規
    定之最低時速，或裝用測速雷達感應器者，處新臺幣一千二
    百元以上二千四百元以下罰鍰；其感應器沒入之，此道路交
    通管理處罰條例第四十條第一項定有明文；違反前開之規定
    ，並依同法第六十三條第一項第一款之規定，記違規點數一
    點。
四、查受處分人甲○○所有車輛九Ｖ－四五二八號自小客車，於
    九十四年六月五日四時十一分許，行經台六十三甲線新豐路
    段，因駕駛人行車速度超過規定之最高時速二十公里以上違
    規，經南投縣警察局交通警察隊逕行舉發之事實，有超速違
    規照片二幀可資佐證。惟受處分人辯稱：「（問：提示函調
    照片有何意見？）該車車號是三Ｖ－四五二八，並不是我的
    車牌號碼，且我的車子是深藍色的。」（見本院九十四年十
    二月十五日訊問筆錄第一頁）經核受處分人所提示其所有車
    輛車號九Ｖ－四五二八號照片四幀，該車顏色為深藍色，於
    車尾號牌上方處並無車輛廠牌標誌。觀諸警方所攝得超速車
    輛車牌號碼因所攝當時環境雖然昏暗，惟仍能明確分辨實際
    違規車輛車牌號碼首碼係數字「３」號；且該違規車輛照片
    中，其車牌上方有車輛廠牌標誌明顯可見，故可確定該違規
    車輛與受處分人所有車輛並非同一車輛。綜上所述，則受處
    分人並無本件所指違規超速之事實，故本件異議為有理由，
    應由本院將原處分撤銷，另為受處分人不罰之諭知。
據上論斷，應依道路交通案件處理辦法第二十條前段，裁定如主
文。
中　　華　　民　　國　　94　　年　　12　　月　　23　　日
                  交通法庭    法  官  李水源
以上正本證明與原本無異。
如不服本裁定，應於裁定送達後5日內，向本院提出抗告狀。
中　　華　　民　　國　　94　　年　　12　　月　　26　　日
                              書記官  廖建興
